臺灣桃園地方法院刑事判決　　　　　　　　　　　　　九十三年度簡上字第四七號
　　上　訴　人　臺灣桃園地方法院檢察署檢察官
　　被　　　告　乙○○
右上訴人因被告竊盜案件，不服本院桃園簡易庭九十二年十二月二十九日九十二年度
桃簡字第一五七一號第一審簡易判決（聲請簡易處刑案號：九十二年度偵字第一三九
五三號），提起上訴，及移
之第二審地方法院合議庭判決如左：
    主  文
原判決撤銷。
乙○○連續竊盜，累犯，處有期徒刑參月，如易科罰金，以參佰元折算壹日。
    事  實
一、乙○○前曾於民國八十八年間因竊盜案件，經臺灣高等法院以八十八年度上易字
    第三九四七號判處有期徒刑一年，刑前強制工作三年確定，於九十二年三月二十
    八日執行完畢，仍不知悔改，又意圖為自己不法之所有，而基於竊盜之概括犯意
    ，於九十二年八月十三日晚間十一時五十分許，在桃園縣桃園市○○路○段二四
    之一號，見甲○○所有之捷安特牌藍色腳踏車一部（價值約新台幣二千元）停放
    該處庭院內，並未上鎖，遂乘人不注意之際，徒手竊取該腳踏車後留供己用。旋
    於（翌日）八月十四日凌晨零時許，在桃園縣桃園市○○路○段七十九號前為警
    當場查獲；乙○○嗣經警移送檢察官訊問結果，諭知限制住居在外。詎乙○○仍
    不知警惕，又承前竊盜之概括犯意，於九十二年十二月十七日晚間九時四十分許
    ，在桃園縣龜山鄉○○○路○段五十號「中油桃園煉油廠」前之工地內，徒手竊
    取丙○○所有置放於該處之道岔鐵板六塊，得手後正擬離去之際，適為丙○○發
    覺有異，而報警當場查獲。
二、案經桃園縣警察局桃園分局報請臺灣桃園地方法院檢察署檢察官偵查後，聲請以
    簡易判決處刑，及移送併案審理。
    理  由
一、被告乙○○經合法傳喚並未到庭，惟據其於警訊及偵查中，均坦承先於九十二年
    八月十三日晚間，竊取甲○○之腳踏車，為警查獲後又於同年十二月十七日晚間
    ，竊取丙○○之鐵板六塊等二次竊盜犯行不諱，核與被害人甲○○、丙○○分別
    在警訊中指述其等腳踏車及鐵板失竊之情節，均屬相符，此外復有贓物領據二份
    、贓物照片共五張附卷可資佐證；足徵被告前揭自白屬實，可以採信。本件事證
    明確，被告犯行已堪認定。
二、核被告乙○○二次竊盜所為，均係犯刑法第三百二十條第一項之竊盜罪。其二次
    竊盜犯行，時間緊接，所犯構成要件相同罪名，顯係基於概括犯意而為，為連續
    犯，應依刑法五十六條規定以一罪論，並加重其刑。公訴人雖未敘及被告於九十
    二年十二月十七日晚間竊取鐵板部分之事實，惟此部分犯罪事實與已起訴部分之
    事實間，有連續犯裁判上一罪之關係，本院自得併為審酌。又被告前有如事實欄
    所示之科刑及執行情形，有臺灣高等法院被告全國前案記錄表附卷可稽，其於刑
    之執行完畢後，五年內再犯本件有期徒刑以上刑之罪，為累犯，依刑法第四十七
    條規定遞加重其刑。原審予以論罪科刑，雖非無見，惟未及斟酌被告於九十二年
    十二月十七日竊取鐵板部分之犯罪事實，尚有違誤。上訴意旨執此指摘原判決不
    當，為有理由，應由本院予以撤銷改判。爰審酌被告此前即有竊盜前科，及其犯
    罪之動機、手段，其二次竊得之財物價值均不甚高，且均已返還被害人，及被告
    犯後坦承犯行等一切情狀，量處如主文所示之刑，並諭知易科罰金之折算標準，
    以示懲儆。
三、被告經合法傳喚，無正當理由不到庭，爰不待其陳述逕行判決。
據上論斷，應依刑事訴訟法第四百五十五條之一第三項、第三百六十九條第一項前段
、第三百七十一條、第三百六十四條、第二百九十九條第一項前段，刑法第五十六條
、第三百二十條第一項、第四十七條、第四十一條第一項前段，罰金罰鍰提高標準條
例第一條前段、第二條，判決如主文。
本案經檢察官林秀敏到庭執行職務。
中        華        民        國    九十三    年    四    月    十四    日
                                  臺灣桃園地方法院刑事第八庭
                                      審判長法  官    林恆吉
                                            法  官    劉秀君
                                            法  官    陳彥宏
右正本證明與原本無異。
不得上訴。
                                            書記官    翁其良
中        華        民  國    九十三     年    四    月    十四   日
論罪法條：刑法第三百二十條第一項
中華民國刑法第三百二十條
(普通竊盜罪、竊佔罪)
意圖為自己或第三人不法之所有，而竊取他人之動產者，為竊盜罪，處五
年以下有期徒刑、拘役或五百元以下罰金。
意圖為自己或第三人不法之利益，而竊佔他人之不動產者，依前項之規定
處斷。
前二項之未遂犯罰之。
